# 求助陈版主，长投权益法的疑问

提问人：liuweisheng 时间：2023-06-13 21:50:05
A公司持有B公司30%股权，权益法核算。AB公司 2022 年就发生一笔业务，A公司将一批货物出售给B公司，B公司记入存货，未对外出售。该批货物成本 600 万，售价 800 万。A公司长投确认投资收益-200*30 %=-60万。这样理解是否正确。谢谢版主解惑。

回答人：chenyiwei
A的个别报表中是可以这样处理。但在合并报表中还需要就未实现损益进行进一步调整（借：营业收入 240 ，贷：
营业成本 180 ，贷：投资收益 60 ），所以在合并报表中与该联营企业相关的投资收益为零。
参考：财政部会计司发布的企业会计准则实施问答：http://kjs.mof.gov.cn/zt/kjzzss/ ... 0230103_3861811.htm。